# 间接控股下，失去控制子公司股权份额的列报？

提问人：wxl8076 时间：2021-01-25 08:40:00
陈老师，您好，母公司和子公司共同控制家公司，母公司持股40%，子公司持股15%，现子公司破产清算，母对子公司失去控制（母公司不在合并子公司）但是母子间签订的对甲公司一致行动人协议尚未解除，此时母公司是否还继续合并甲公司？如果继续合并，子公司持有的15%的少数股权是是否列入少数股东权益及相应少数股东损益呢？

回答人：chenyiwei
这种情况要看清算的安排，即母公司是否会收回子公司持有的该15%股权，以继续保持对甲公司的控制。如果母公司有这方面打算，且已在与法院和破产管理人积极沟通，则我理解此情况下母公司很可能并未丧失对甲的控制权。如果继续保持控制权的，则该15%股权应暂时作为少数股东权益处理。